臺灣板橋地方法院刑事判決　　　　　　　　　　　　　九十一年度訴字第四三二號
　　公　訴　人　臺灣板橋地方法院檢察署檢察官
　　被　　　告　甲○○
右列被告因違反毒品危害防制條例案件，經檢察官聲請簡易判決處刑（九十年度毒偵
字第三一八０、三八六五號），本院認不宜以簡易判決處刑，改依通常程序審理，判
決如左：
    主  文
甲○○連續施用第一級毒品，累犯，處有期徒刑捌月，扣案之第一級毒品海洛因（量
微無法秤重、包裝重零點玖柒公克）沒收銷燬；又連續施用第二級毒品，累犯，處有
期徒刑伍月，扣案之第二級毒品安非他命（淨重壹佰貳拾壹點肆玖伍伍公克、驗餘淨
重壹佰貳拾壹點壹柒壹陸公克）及安非他命殘渣吸食器壹組，均沒收銷燬。應執行有
期徒刑壹年，扣案之第一級毒品海洛因（量微無法秤重、包裝重零點玖柒公克）、第
二級毒品安非他命（淨重壹佰貳拾壹點肆玖伍伍公克、驗餘淨重壹佰貳拾壹點壹柒壹
陸公克）及安非他命殘渣吸食器壹組均沒收銷燬。
    事  實
一、甲○○有違反麻醉藥品管理條例、竊盜等前科，於八十八年間，因施用毒品案件
    ，經臺灣板橋地方法院檢察署檢察官聲請，本院以八十八年度毒聲字第六八九號
    裁定送勒戒處所觀察、勒戒，因有繼續施用毒品傾向，復由臺灣板橋地方法院檢
    察署檢察官聲請，本院以八十八年度毒聲字第二一二九號裁定令入戒治處所施以
    強制戒治，八十九年十二月四日強制戒治期滿，由臺灣板橋地方法院檢察署檢察
    官於九十年一月五日以九十年度戒毒偵字第二一號為不起訴處分確定，又其前曾
    於八十九年間違反妨害兵役條例案件，經本院於八十九年八月十六日以八十九年
    度易字第二五四七號判處有期徒刑七月，褫奪公權一年確定，八十九年十二月五
    日起送監接續執行，九十年七月四日執行完畢，竟不知悔改，復基於施用第一級
    毒品海洛因之概括犯意，自九十年七月三十日起至九十年八月二日凌晨二時許止
    ，在臺北縣三重市○○路三和旅社、臺北縣土城市○○路懷念汽車旅館及其他不
    詳店名汽車旅館等地，以將海洛因置入針筒內注射身體之方式，連續施用第一級
    毒品海洛因多次。另基於施用第二級毒品安非他命之概括犯意，自九十年七月中
    旬起至九十年八月二日凌晨一時許止，在臺北縣板橋市○○○路二六八號亞哥汽
    車旅館及其他不詳地點，以將安非他命置於玻璃球內燒烤後，吸食煙氣之方式，
    連續施用第二級毒品安非他命多次。嗣其於九十年七月三十一日晚上九時十五分
    許，在臺北市○○區○○街一段三二０巷口（起訴書誤載為三三０巷口）經警盤
    查，採集其尿液送驗知悉上情；復於九十年八月二日凌晨三時二十五分許，在臺
    北縣板橋市○○路二六八號之亞哥汽車旅館二０七號房為警查獲採尿送驗，並扣
    得其所有之第一級毒品海洛因（量微無法秤重、包裝重０‧九七公克）、第二級
    毒品安非他命（淨重一二一‧四九五五公克、驗餘淨重一二一‧一七一六公克）
    及其所有供吸食第二級毒品安非他命所用之吸食器一組。甲○○本次施用第一、
    二級毒品犯行，並經臺灣板橋地方法院檢察署檢察官，於九十年八月二日以其經
    強制戒治期滿，由臺灣板橋地方法院檢察署檢察官為上開不起訴處分後五年內再
    犯施用第一、二級毒品罪，依毒品危害防制條例之規定，以九十年度聲戒字第八
    三六號聲請書向本院提出聲請，經本院於同日以九十年度毒聲字第三二五０號裁
    定甲○○令入戒治處所施以強制戒治一年，甲○○現於臺灣臺北監獄附設戒治所
    強制戒治中。
二、案經臺北市政府警察局北投分局移送臺灣士林地方法院檢察署呈請臺灣高等法院
    檢察署令轉臺灣板橋地方法院檢察署檢察官偵查暨臺北縣警察局板橋分局報請臺
    灣板橋地方法院檢察署檢察官偵查後，向本院聲請簡易判決處刑，本院認不宜以
    簡易判決處刑，改依通常程序審理。
    理  由
一、訊據被告甲○○對右揭犯罪事實自白不諱，且其先後為警查獲採集之尿液檢體，
    分經臺北市政府警察局北投分局送請臺北市立療養院，臺北縣警察局板橋分局送
    請昭信科技顧問股份有限公司檢驗結果，均呈安非他命、嗎啡陽性反應，有臺北
    市立療養院九十年八月六日出具之臺北市立療養院煙毒尿液檢驗報告書及昭信科
    技顧問股份有限公司九十年八月二十二日出具之濫用藥物陽性檢體檢驗報告各一
    紙附卷可稽，此外，並有第一級毒品海洛因（量微無法秤重、包裝重０‧九七公
    克）、第二級毒品安非他命（淨重一二一‧四九五五公克、驗餘淨重一二一‧一
    七一六公克）及被告所有供其施用第二級毒品安非他命所用之吸食器一組扣案可
    憑，堪信被告自白與事實相符。又被告前因施用毒品案件，經臺灣板橋地方法院
    檢察署檢察官聲請，本院以八十八年度毒聲字第六八九號裁定送勒戒處所觀察、
    勒戒，因有繼續施用毒品傾向，復由臺灣板橋地方法院檢察署檢察官聲請，本院
    以八十八年度毒聲字第二一二九號裁定令入戒治處所施以強制戒治，於八十九年
    十二月四日強制戒治期滿，由臺灣板橋地方法院檢察署檢察官於九十年一月五日
    以九十年度戒毒偵字第二一號為不起訴處分確定在案，有前開不起訴處分書、臺
    灣高等法院被告全國前案紀錄表在卷可查，其經強制戒治期滿，由檢察官為不起
    訴處分後，於五年內再犯施用毒品之罪，事證明確，犯行堪以認定。
二、核被告甲○○所為，係犯毒品危害防制條例第十條第一項之施用第一級毒品罪、
    同條第二項之施用第二級毒品罪。其施用前持有第一級毒品海洛因、第二級毒品
    安非他命之低度行為，各為其施用之高度行為所吸收，均不另論罪。又其多次施
    用第一級毒品海洛因、第二級毒品安非他命犯行，各時間密接、犯罪構成要件相
    同，顯均係基於概括犯意為之，皆應依連續犯規定論以一罪，並加重其刑。再被
    告有違反麻醉藥品管理條例、竊盜等前科，八十九年間因違反妨害兵役條例案件
    ，由本院於八十九年八月十六日以八十九年度易字第二五四七號判處有期徒刑七
    月，褫奪公權一年確定，八十九年十二月五日起送監執行，九十年七月四日執行
    完畢等情，有被告臺灣高等法院檢察署刑案紀錄簡覆表可據，其於有期徒刑執行
    完畢後五年內，再犯本件有期徒刑以上之罪，為累犯，應依法遞加重其刑。被告
    上開施用第一級毒品及施用第二級毒品犯行間，犯意各別，所犯構成要件迥不相
    侔，應分論併罰。至被告自九十年七月中旬起至九十年七月三十一日為警採集尿
    液前九十六小時內之某時止施用第二級毒品安非他命犯行部分，雖未據公訴人起
    訴，惟該部分犯行既與公訴人已經提起公訴並經本院認定有罪部分，具有連續犯
    之裁判上一罪關係，為起訴效力所及，本院自得併與審酌，附此敘明。爰審酌被
    告所犯限於自殘，尚未對社會造成重大危害，且犯後坦承犯行等一切情狀，分就
    其所犯各罪量處如主文所示之刑，並定其應執行刑，以示儆懲。至扣案之第一級
    毒品海洛因（量微無法秤重、包裝重０‧九七公克）、第二級毒品安非他命（淨
    重一二一‧四九五五公克、驗餘淨重一二一‧一七一六公克）暨被告所有供其施
    用第二級毒品安非他命所用之吸食器一組，因該吸食器殘留有第二級毒品安非他
    命未能析離，爰均依毒品危害防制條例第十八條第一項前段規定沒收銷燬之。
據上論結，應依刑事訴訟法第四百五十二條、第二百九十九條第一項前段，毒品危害
防制條例第十條第一項、第二項、第十八條第一項前段，刑法第十一條前段、第五十
六條、第四十七條、第五十一條第五款，判決如主文。
本案經檢察官馬凱蕙到庭執行職務。
中      華      民      國    九十一    年      六      月    二十一    日
                                        臺灣板橋地方法院刑事第六庭
                    審判長法  官  張谷輔
                                                  法  官  彭全曄
                                                  法  官  陳明偉
右正本證明與原本無異。
如不服本判決，應於送達後十日內，向本院提出上訴狀。
                                                  書記官  呂妍旻
中      華      民      國    九十一    年      六      月    二十一    日
